【裁判字號】    98,上訴,1142
【裁判日期】    981123
【裁判案由】    毒品危害防制條例
【裁判全文】
臺灣高等法院臺南分院刑事判決        98年度上訴字第1142號
上訴人即被告  甲○○
上列上訴人即被告因毒品危害防制條例案件，不服台灣雲林地方
法院98年度訴字第660號中華民國98年10月19日第一審判決（起
訴案號：臺灣雲林地方法院檢察署98年度偵字第3531號），提起
上訴，本院判決如下：
    主  文
上訴駁回。
    理  由
一、按不服地方法院之第一審判決而上訴者，應向管轄第二審之
    高等法院為之。提起上訴，應以上訴書狀提出於原審法院為
    之。上訴書狀應敘述具體理由。第二審法院認為上訴書狀未
    敘述理由者，應以判決駁回之。刑事訴訟法361條第1項、第
    2項、第350條及第367條前段分別定有明文。而所謂不服第
    一審判決之具體理由，必係依據卷內既有訴訟資料或提出新
    事證，指摘或表明第一審判決有何採證認事、用法或量刑等
    足以影響判決本旨之不當或違法，而構成應予撤銷之具體事
    由，始克當之（例如：依憑證據法則具體指出所採證據何以
    不具證據能力，或依憑卷證資料，明確指出所為證據證明力
    之判斷如何違背經驗、論理法則）；倘僅泛言原判決認定事
    實錯誤、違背法令、量刑失之過重或輕縱，而未依上揭意旨
    指出具體事由，或形式上雖已指出具體事由，然該事由縱使
    屬實，亦不足以認為原判決有何不當或違法者（例如：對不
    具有調查必要性之證據，法院未依聲請調查亦未說明理由，
    或援用證據不當，但除去該證據仍應為同一事實之認定），
    皆難謂係具體理由，俾與第二審上訴制度旨在請求第二審法
    院撤銷、變更第一審不當或違法之判決，以實現個案救濟之
    立法目的相契合，並節制濫行上訴（最高法院97年度台上字
    第892號刑事判決意旨參照）。
二、上訴意旨略以：上訴人對於檢察官起訴違反毒品危害防制條
    例，在偵審中並不否認。惟原審量處應執行有期徒刑1年2月
    ，如易科罰金，以新臺幣一千元折算一日，顯然過重。且對
    於上訴人即被告之收入，僅每月一至三萬元，是否有能力繳
    納易科罰金，未予審酌。復未依刑法第57條各款情形並斟酌
    緩刑之必要性，或令上訴人向公庫或慈善機關繳納一定金額
    ，使上訴人得以承擔刑罰之負擔。另被告是否有供出毒品來
    源而有減輕其刑之情形，亦有重新審酌之必要。爰提起本件
    上訴，請求撤銷原判云云。
三、原審因被告就被訴事實為有罪之陳述，並聽取被告之意見後
    ，裁定依簡式審判程序審理，據以判決認定上訴人即被告有
    轉讓第二級毒品犯行，係依憑被告於警詢、偵查及原審審理
    時之自白，核與證人林家弘於偵查中之證述情節相符，因認
    被告所為係犯毒品危害防制條例第8條第2項轉讓第二級毒品
    罪。所犯轉讓第二級毒品共六罪，犯意個別，行為互殊，應
    分論併罰，已敘述其所憑之證據及其認定之理由。復敘明被
    告係犯毒品危害防制條例第8條第2項之轉讓第二級毒品罪，
    且於偵審中均自白犯罪，應依修正後毒品危害防制條例第17
    條第2項規定，減輕其刑。爰審酌被告前無犯罪前科，有臺
    灣高等法院被告前案紀錄表1份在卷可按，然於98年2月起染
    有施用安非他命之惡習，未免家人發現，而至友人林家弘住
    處施用安非他命，因林家弘向其索討，遂無償轉讓安非他命
    供其施用，其每次轉讓之數量僅得供林家弘施用1至2次，犯
    罪情節輕微；被告目前從事修繕熱水器工作，每月收入約新
    臺幣1至3萬元不等，有正當職業，及被告犯後坦承犯行，犯
    後態度良好，深具悔意等一切情狀，分別量處如主文所示之
    刑，及諭知易科罰金之折算標準，並定其應執行之刑。又依
    司法院98年6月19日公布釋字第662號及第366號之解釋，對
    於數罪併罰，數宣告刑均得易科罰金，而定應執行之刑超過
    6個月之案件，仍得易科罰金。爰定其應執行之刑，併諭知
    易科罰金之折算標準。從形式上觀察，並無判決違背法令之
    情形存在。此外，原判決並已敘明被告雖於98年5月26日警
    詢中自白轉讓第二級毒品之犯行並供出其毒品來源係何家宏
    ，然偵查機關於98年4月間即對何家宏持用之門號000000000
    0號行動電話進行監聽，依通訊監察譯文顯示被告曾與何家
    宏談及「Ｂ（即被告）：你那邊2張，我這邊賣到5、6千元
    」、「Ｂ：庫存的貨有多少？Ａ（即何家宏）：怎樣？假如
    3萬的話呢？要前一天跟你說嗎？Ａ：嗯。Ｂ：大概多少？
    Ａ：『一』吧……Ｂ：反正到時候要拿3萬，要先跟你說嗎
    ？Ａ：要啊，不然我怎麼『傳』東西？」「Ｂ：你幫我用5
    張，我今天錢收一收。Ａ：好啊。」有通訊監察譯文及偵辦
    甲○○轉讓毒品案偵查報告各1份在卷可稽。被告與何家宏
    之對話內容，已足以令偵查機關合理懷疑何家宏有販賣毒品
    與被告之嫌，故本件並無因被告之供述，因而破獲毒品來源
    之情形，無毒品危害防制條例第17條第1項規定之適用，認
    事用法，俱憑卷內證據資料審認、論駁綦詳，其推理論斷衡
    諸經驗及論理等證據法則皆無違背，不能指為違法。
四、按量刑之輕重，係屬事實審法院得依職權自由裁量之事項，
    苟以被告之責任為基礎，復已斟酌刑法第57條各款所列情狀
    而為刑之量定，復未逾越法定刑度，不容任意指為違法（最
    高法院96年台上字第7018號判決意旨參照）。經查，原判決
    已詳細記載其審酌科刑之一切情狀之理由，既未逾越法定刑
    度，又未濫用自由裁量之權限，刑度亦屬妥適，核無不當或
    違法之情形。被告上訴理由徒以原審量刑失之過重或未諭知
    緩刑為由，而未具體指摘或表明原判決有何認定事實錯誤、
    違背法令或量刑等足以影響判決本旨之不當或違法，難謂已
    具體提出上訴理由。揆諸上開說明，本件上訴未敘述具體理
    由，其上訴不合法，應予駁回，並不經言詞辯論為之。
五、依刑事訴訟法第367條前段、第372條，判決如主文。
中    華    民    國    98    年    11    月    23    日
                  刑事第六庭  審判長法  官  董武全
                                    法  官  賴純慧
                                    法  官  林英志
以上正本證明與原本無異。
如不服本判決應於收受送達後10日內向本院提出上訴書狀，其未
敘述上訴理由者，並得於提起上訴後10日內向本院補提理由書（
均須按他造當事人之人數附繕本）「切勿逕送上級法院」。
                                    書記官  魏安里
中    華    民    國    98    年    11    月    23    日


司法院資訊處製作；財團法人民間司法改革基金會備份。
